【裁判字號】    92,苗簡,459
【裁判日期】    921113
【裁判案由】    侵權行為損害賠償
【裁判全文】
臺灣苗栗地方法院民事簡易判決                    九十二年度苗簡字第四五九號
    原      告  乙○○
    被      告  甲○
右當事人間侵權行為損害賠償事件，本院於九十二年十月三十日言詞辯論終結，判決
如左：
    主    文
被告應給付原告新台幣萬陸仟佰拾元。
原告其餘之訴駁回。
訴訟費用由被告負擔四分之一，其餘由原告負擔。
本判決第一項得假執行。
    事實及理由
一、原告主張略以：被告於民國（下同）九十二年四月十九日下午，酒後駕駛Ａ七二
    六一三號自小客車，在苗栗縣頭份鎮○○路頭份工業區附近，撞擊原告之九Ｆ五
    二五三號汽車，致原告之汽車嚴重受損，同車之女兒林子芸驚嚇過度，身體不適
    ；被告所涉刑責部分業經為緩起訴處分，惟迄今未賠償原告分文。為此，請求被
    告應給付原告汽車修理費三萬六千三百三十元、汽車折舊費三萬元、汽車代步費
    一萬元、法院訴訟車馬費三萬元、小孩收驚費五千元，共計十一萬一千三百六十
    元整等語。
二、被告抗辯略以：只同意另給付小孩收驚費五千元予原告，至於汽車修理費部分，
    保險公司會幫忙給付一半，惟原告不讓保險公司之人員看車子等語
三、查被告於九十二年四月十九日下午一時飲用酒類後，已達不能安全駕駛汽車之狀
    態，逕仍於同日四時許駕駛Ａ七二六一三號自小客車，於其呼氣中酒精濃度達每
    公升一點九六毫克之酒醉程度，途經苗栗縣頭份鎮○○路恆誼化工公司旁，先違
    規行駛路肩，且未注意車前狀況，撞擊路旁電線桿後，再擦撞原告之九Ｆ五二五
    三號自小客車，致原告車輛之右後側板金及右門板金損壞等事實，經本院依職權
    調取台灣苗栗地方法院檢察署九十二年度偵字第一六四○號公共危險偵查卷宗核
    閱屬實，有附於該卷之警訊筆錄、道路交通事故現場圖、道路交通事故調查報告
    表、酒精測試單等件可資為憑。核被告前揭駕車不當之過失行為，導致原告車輛
    受損，自應負侵權行為損害賠償責任。
四、再查，依據原告所提出之汽車修理費發票乙份所示，原告於九十二年四月十九日
    發生系爭交通事故後，就其車輛右後側板金及右門板金損壞部分送修，經訴外人
    清華汽車商行於九十二年五月二日開立修理費用三萬六千三百三十元之發票為憑
    ，時間洵屬吻合，核其損害情狀與修理費用亦屬相當，未見違背經驗法則之處，
    應予准許。
五、按民法第一百九十六條明白規定：不法毀損他人之物者，被害人得請求賠償其物
    因毀損所減少之價額。核毀損物品之侵權行為類型，就得請求賠償財產上損害，
    並無類似同法第一百九十四條或一百九十五條得請求非財產上損害之規定，原告
    就汽車受損部分，得以請求損害賠償之範圍僅限於「其物因毀損所減少之價額」
    ，衡諸經驗法則及社會常情，前揭修理費用應即相當於因毀損所減少之價額。原
    告雖另請求汽車折舊費三萬元、汽車代步費一萬元、法院訴訟車馬費三萬元、小
    孩收驚費五千元云云，惟其並未提出汽車折舊之實證以實其說，且原告所提出之
    請假明細亦無從證明與系爭車禍有相當之因果關係，汽車代步費、法院訴訟車馬
    費、小孩收驚費等亦非本件侵權行為類型所得請求之賠償範圍，於法無據，無從
    准許。
六、綜上論述，原告請求被告賠償汽車修理費三萬六千三百三十元，為有理由，應予
    准許。逾此部分之請求，於法無據，為無理由，應予駁回。
七、因本案事證已臻明確，兩造其餘主張陳述及所提之證據，均毋庸再予審酌，附此
    敘明。
八、經核原告勝訴部份，乃適用簡易訴訟程序而為被告敗訴之判決，應依民事訴訟法
    第三百八十九條第一項第三款規定，職權宣告假執行。
九、據上論結，本件原告之訴，為一部有理由，一部無理由，並依民事訴訟法第四百
    三十六條第二項、第七十九條、第三百八十九條第一項第三款，判決如主文。
中      華      民      國    九十二    年     十一     月     十三     日
                                簡易庭法官    李麗萍
右為正本係照原本作成。
如對本判決上訴，須於判決送達後廿日內向本院提出上訴狀。
中      華      民      國    九十二    年     十一     月     十三     日
                                法院書記官    蕭雅馨


司法院資訊處製作；財團法人民間司法改革基金會備份。
